# Vilma Gonçalves Rodrigues de Souza

Rua Santo Perussi - Vila Carrão - 03447-160 - São Paulo - SP

Telefone: (11) 99736-2182 - Divorciada - Data de Nascimento 26/08/1974

E-mail: vilma souza@ig.com.br

Linkedin: https://www.linkedin.com/in/vilma-souza-87710b162/

#### OBJETIVO PROFISSIONAL

Departamento Pessoal / Recursos Humanos

#### PERFIL PROFISSIONAL

Analista de Recursos Humanos. Pós-Graduada em Gestão de Pessoas. Graduada em Gestão de Recursos Humanos. Experiência em admissão e demissão, elaboração da folha de pagamento, férias, SEFIP\_GFIP, INSS, ASO (admissão, demissão e periódico), controle de ponto, preposto, documentação trabalhistas, divulgações de vagas, agendamento de entrevistas, documentação dos colaboradores, solicitação dos benefícios VT, VR, AM, AO e Seguro de Vida.

# *FORMAÇÃO*

Universidade Santa Cecília - UNISANTA Curso: Pós-graduação em Gestão de Pessoas

Período: 03/2013 à 11/2014 Universidade São Marcos

Curso: Graduação Gestão de Recursos Humanos

Período: 08/2008 à 08/2010

#### **CURSOS**

Planejar Cursos: Curso E-Social - 8 horas

INBRAEP: Comissão Interna de Prevenção de Acidentes - CIPA - NR-05 - 20 horas

# EXPERIÊNCIA PROFISSIONAL

## \_\_\_\_\_

# SISBAT CONSTRUÇÃO LTDA - De: 07/2013 à 09/2019

# Analista de Recursos Humanos

Realização de admissão, demissão, controle de folhas de pagamento, férias, rescisões, homologações, SEFIP-GFIP, E-social, solicitação de crédito e benefícios (vale transporte, assistência médica, vale refeição, assistência odontológica, empréstimo pessoal e seguro de vida).

Responsável pelo recrutamento e seleção, divulgação de vagas, triagem de currículos, agendamento de entrevistas, convocação de candidatos, prestação de apoio nas contratações e informações aos novos colaboradores, ASO, PCMSO e PPRA. Habilidades no controle de uniformes e EPI's.

# PROMAP TOPOGRAFIA LTDA - De: 02/1995 à 09/2012

#### **Assistente Administrativo**

**Departamento Pessoal:** admissão, demissão, folhas de pagamento, controle de férias, homologações, SEFIP-GFIP, solicitação de benefícios. Entrega dos EPI's e realização do ASO, PCMSO e PPRA.

**Financeiro**: atuando no setor de contas a pagar e a receber, cobrança, emissão de nota fiscal eletrônica, emissão de boleto bancário, retenção de impostos (PIS,COFINS,CSLL e ISS) e movimento do caixa.

**Licitação:** Pesquisas de editais, elaboração de proposta para licitações pregão, tomada de preços e concorrência, carta fiança, caução, cadastro de fornecedores, certidões em órgãos públicos, atestados com certificado de acervo técnico junto ao CREA.

### QUATRO E ENGENHARIA E CONSTRUÇÕES LTDA - De: 11/1991 à 06/1994

#### **Auxiliar Administrativo**

Atendimento pessoal, organização de arquivo, verificação de e-mail, organização dos serviços externos e internos, recebimento de materiais e serviços, controle de estoque de materiais, pagamentos diversos, atendimento telefônicos, controle de agenda, marcação de reuniões.

MDPF